【裁判字號】    97,訴,595
【裁判日期】    970627
【裁判案由】    違反毒品危害防制條例
【裁判全文】
臺灣屏東地方法院刑事判決               97年度訴字第595號
公  訴  人  台灣屏東地方法院檢察署檢察官
被      告  甲○○
                    現於臺灣屏東監獄竹田分監
上列被告因違反毒品危害防制條例案件，經檢察官提起公訴（97
年度毒偵字第653 號），嗣因被告就被訴犯罪事實為有罪之陳述
，並聽取當事人之意見後，本院裁定改由受命法官獨任進行簡式
審判程序並判決如下：
    主  文
甲○○施用第一級毒品，累犯，處有期徒刑壹年肆月。
    事  實  及  理  由
一、依刑事訴訟法第310 條之2 之規定，簡式審判程序有罪判決
    書之製作，準用同法第454 條規定。依刑事訴訟法第454 條
    第2 項規定，如認定犯罪事實、證據及應適用之法條，與起
    訴書記載相同者，得引用之。
二、本件犯罪事實及證據，除應更正或補充如下外，均引用檢察
    官起訴書之記載：
  (一)犯罪事實：甲○○前因施用毒品案件，經本院裁定送觀察、
    勒戒後，認無繼續施用毒品之傾向，由臺灣屏東地方法院檢
    察署檢察官於民國88年6 月25日以88年度偵緝字第193 號不
    起訴處分確定；復因施用第二級毒品案件，經觀察、勒戒後
    ，認有繼續施用毒品之傾向，經本院裁定令入強制戒治所施
    以強制戒治、嗣戒治成績經評定為合格，而經法院裁定停止
    戒治交付保護管束，於88年8 月28日期滿；又於92年間再因
    施用毒品案件，經本院以92年度訴字第568 號判決判處有期
    徒刑1 年、10月，應執行有期徒刑1 年8 月確定；嗣於95年
    間，再度因施用毒品案件，經本院以96年度易字第20號判決
    判處有期徒刑11月確定，並經本院以96年度聲減字第1136號
    裁定減為有期徒刑5 月又15日，而於96年10月30日縮刑期滿
    執行完畢。詎仍不知悔改，基於施用第一、二級毒品之犯意
    ，於97年1 月3 日凌晨3 時許，在屏東縣高樹鄉○○路某土
    地公廟內，以將海洛因、甲基安非他命置於玻璃球上，以打
    火機燃燒後吸食其煙霧之方式施用第一、二級毒品海洛因及
    甲基安非他命一次。
  (二)論罪科刑：
    查海洛因、甲基安非他命，分別屬毒品危害防制條例第2
      條第2 項第1 、2 款所規定之第一、二級毒品，核被告所
      為，係犯毒品危害防制條例第10條第1 項之施用第一級毒
      品罪及同條第2 項之施用第二級毒品罪。
    吸收犯：被告因施用第一、二級毒品海洛因、甲基安非他
      命而持有海洛因、甲基安非他命，並進而施用，其持有之
      低度行為均為施用之高度行為吸收，均不另論罪。
    想像競合：按海洛因及甲基安非他命經燒烤產生之煙霧可
      經由口鼻黏膜吸收進入血液中。混合海洛因及甲基安非他
      命摻入香煙中吸用、置入吸食器燒烤、或採注射針筒注射
      血管等施用方式皆可達到施用毒品之效果。此有本院辦理
      違反毒品危害防制條例案件於職務上所知之法務部法醫研
      究所97年3 月12日法醫毒字第0970001133號可參，是被告
      辯稱係將第一級毒品海洛因與第二級毒品甲基安非他命混
      合施用乙節，應為可採。被告以一施用行為，同時觸犯二
      罪名，為想像競合犯，應依刑法第55條前段之規定，應從
      重之用第一級毒品罪處斷。公訴人認為被告係於97年1 月
      4 日凌晨1 時40分許為警採尿時回溯96小時內，在不詳地
      點，另行施用第二級毒品，應分論併罰云云，即有誤會，
      附此敘明。
    累犯：被告於95年間，因施用毒品案件，經本院以96年度
      易字第20號判決判處有期徒刑11月確定，並經本院以96年
      度聲減字第1136號裁定減為有期徒刑5 月又15日，而於96
      年10月30日縮刑期滿執行完畢，有卷存臺灣高等法院被告
      前案紀錄表可查，其於有期徒刑執行完畢後，五年以內故
      意再犯有期徒刑以上之罪，為累犯，應依法加重其刑。
    科刑：本院審酌被告有多次施用毒品犯行，有上開被告前
      案紀錄表可查，竟再為本案犯行，足見其不思悔改，自制
      力亦顯不佳，惟考量被告於本院審理時即能坦承犯行，犯
      後態度良好，而其施用毒品行為於本質上係屬自我戕害行
      為，並未對社會造成直接而過鉅之損害，反社會性之程度
      應屬較低等一切情狀，量處如主文所示之刑，以示懲戒。
三、據上論斷，應依刑事訴訟法第273 條之1 第1 項、第299 條
    第1 項前段、第310 條之2 、第454 條第1 項，毒品危害防
    制條例第10條第1 項、第2 項、刑法第11條前段、第55條、
    第47條第1 項，判決如主文。
中    華    民    國    97    年    6     月    27    日
                  刑事第一庭    法  官  曾吉雄
以上正本證明與原本無異。
如不服本判決應於收受本判決送達後十日內向本院提出上訴書狀，
其未敘述上訴理由者，並得於提起上訴後十日內向本院補提理由
書狀（均須按他造當事人之人數附繕本）「切勿逕送上級法院」
中    華    民    國    97    年    6     月    27    日
                                書記官  卓春成
本件論罪科刑法條：
毒品危害防制條例第10條
施用第一級毒品者，處 6 月以上 5 年以下有期徒刑。
施用第二級毒品者，處 3 年以下有期徒刑。


司法院資訊處製作；財團法人民間司法改革基金會備份。
